【裁判字號】    99,訴,159
【裁判日期】    990413
【裁判案由】    毒品危害防制條例
【裁判全文】
臺灣苗栗地方法院刑事判決               99年度訴字第159號
公  訴  人  臺灣苗栗地方法院檢察署檢察官
被      告  甲○○
上列被告因毒品危害防制條例案件，經檢察官提起公訴（99年度
毒偵字第111號），本院依簡式審判程序判決如下：
    主  文
甲○○施用第一級毒品，累犯，處有期徒刑拾月。
    犯罪事實及理由
一、犯罪事實：
（一）甲○○有下列構成累犯之前科紀錄：因詐欺案件，經台
      灣新竹地方法院於民國94年4 月20日以94年度竹簡字第90
      號判決，判處有期徒刑3 月，於94年6 月13日確定。因
      竊盜案件，經本院於94年11月15日以94年度易字第778 號
      判決，判處有期徒刑11月，於94年12月1 日確定。嗣上開
      案件，經裁定應執行刑為有期徒刑1 年1 月，於95年
      11月23日假釋出監，假釋期間並付保護管束，於95年12月
      18日假釋期滿未撤銷，視為執行完畢（構成累犯）。
（二）甲○○又曾因施用毒品案件，經本院裁定送觀察、勒戒後
      ，認無繼續施用毒品之傾向，於90年10月4 日執行完畢出
      所，由台灣苗栗地方法院檢察署檢察官於90年10月8 日以
      90年度毒偵字第1553號為不起處分確定。惟前述觀察、勒
      戒無法收其實效，甲○○於該次觀察、勒戒執行完畢後5
      年內，又因再犯施用第1 級毒品案件，經本院於93年12月
      31日以93年度訴字第399 號判決，判處有期徒刑8 月，於
      94年1 月21日確定，並於94年10月31日因縮刑期滿執行完
      畢。詎甲○○仍未戒除毒癮，復基於施用第1 級毒品海洛
      因之犯意，於99年1 月3 日下午4 、5 時許，在其苗栗縣
      竹南鎮中英里12鄰公地30號住處，以將海洛因摻入香菸（
      未扣案）內，用打火機（未扣案）點燃吸食之方式，施用
      第1 級毒品海洛因1 次。嗣台灣苗栗地方法院檢察署觀護
      人，通知受保護管束人甲○○，於99年1 月4 日至該署接
      受採尿送驗結果，其尿液呈有海洛因之代謝物嗎啡陽性反
      應，始發現上情。
（三）案經台灣苗栗地方法院檢察署檢察官簽分偵查起訴。
二、證據名稱：
（一）被告甲○○偵、審中之自白。
（二）台灣苗栗地方法院檢察署施用毒品犯受保護管束人尿液檢
      體監管紀錄表2聯。
（三）詮昕科技股份有限公司濫用藥物尿液檢驗報告1紙。
（四）臺灣高等法院被告前案紀錄表、臺灣苗栗地方法院檢察署
      刑案資料查註紀錄表。
三、量刑理由：
    核被告甲○○所為，係犯毒品危害防制條例第10條第1 項之
    施用第1 級毒品罪。被告甲○○施用毒品前後之持有行為，
    為施用之高度行為所吸收，不另論罪。查被告甲○○曾因詐
    欺案件，經台灣新竹地方法院於94年4 月20日以94年度竹簡
    字第90號判決，判處有期徒刑3 月，於94年6 月13日確定；
    又曾因竊盜案件，經本院於94年11月15日以94年度易字第77
    8 號判決，判處有期徒刑11月，於94年12月1 日確定；嗣上
    開案件，經裁定應執行刑為有期徒刑1 年1 月，於95年11月
    23日假釋出監，假釋期間並付保護管束，於95年12月18日假
    釋期滿未撤銷，視為執行完畢，有臺灣高等法院被告前案紀
    錄表、臺灣苗栗地方法院檢察署刑案資料查註紀錄表在卷足
    憑，於有期徒刑執行完畢後5 年內，因故意再犯本件有期徒
    刑以上刑之罪，為累犯，應依刑法第47條第1 項之規定，加
    重其刑。爰審酌被告甲○○有多次施用毒品之前科紀錄，不
    知悔改，再犯本案，理應重罰，惟念其施用毒品，僅戕害自
    身健康，犯後又能坦白承認，節省有限之司法資源等一切情
    狀，量處如主文所示之刑，以資懲儆。至被告甲○○施用海
    洛因所用之工具香菸及打火機，因均未扣案，為免將來執行
    之困難，本院不另為沒收之諭知，附此敘明。
四、應適用之法條：
（一）刑事訴訟法第273 條之1 第1 項、第299 條第1 項前段、
      第310 條之2、第454條第1項。
（二）毒品危害防制條例第10條第1 項。
（三）刑法第11條前段、第47條第1 項。
五、本判決係依刑事訴訟法第310 條之2 、第454 條第1 項製作
    ，依法僅記載當事人欄、主文、犯罪事實、證據名稱以及應
    適用之法條，其中犯罪事實部分，依同法第308 條之修正立
    法理由，亦僅記載犯罪構成要件事實，關於刑罰加重事由（
    含累犯在內）免予記載（法院辦理刑事訴訟案件應行注意事
    項第144 點參照），但仍於主文予以表明，並於應適用之法
    條欄予以引用。如不服本判決，應於判決送達之日起10日內
    ，向本院提起上訴。
本案經檢察官林俊杰到庭執行職務。
中    華    民    國    99    年    4     月    13    日
                  刑事第三庭    法  官  柳章峰
以上正本證明與原本無異。
如不服本判決應於收受判決後10日內向本院提出上訴書狀，並應
應敘述具體理由。其未敘述上訴理由者，應於上訴期間屆滿後20
日內向本院補提理由書( 均須按他造當事人之人數附繕本) 「切
勿逕送上級法院」。告訴人或被害人如對本判決不服者，應具備
理由請求檢察官上訴，其上訴期間之計算係以檢察官收受判決正
本之日期為準。
                                書記官  陳采瑜
中    華    民    國    99    年    4     月    13    日
附記論罪之法條全文：
毒品危害防制條例第10條
施用第一級毒品者，處6 月以上5 年以下有期徒刑。
施用第二級毒品者，處3 年以下有期徒刑。

司法院資訊處製作；財團法人民間司法改革基金會備份。
